臺灣新竹地方法院刑事判決　　　　　　　　　　　　九十一年度交訴字第一一號
　　公　訴　人　臺灣新竹地方法院檢察署檢察官
　　被　　　告　乙○○
　　指定辯護人　本院公設辯護人林銘宏
右列被告因公共危險案件，經檢察官提起公訴（九十一年度偵字第四四六九號），本
院判決如左：
    主  文
乙○○服用酒類，不能安全駕駛動力交通工具而駕駛，處罰金貳萬元，如易服勞役，
以參佰元折算壹日；又因過失以他法致生火車往來之危險，處拘役伍拾日，如易科罰
金，以參佰元折算壹日。
    事  實
一、乙○○於民國九十一年七月三十一日晚上十時許，在新竹縣湖口鄉某處服用酒類
    後，已達不能安全駕駛動力交通工具之程度，竟於九十年八月一日凌晨零時許，
    仍駕駛車牌號碼為Ｗ二－七七七六號自小客車欲返回其位於湖口鄉之住處，惟於
    當日凌晨零時三十分許，行經新竹縣湖口鄉○○○○道時，本應注意汽車行駛時
    ，駕駛人應注意車前狀況，隨時採取必要之安全措施，及平日應注意車輛之維修
    及保養，以及飲酒後其吐氣所含酒精成分超過每公升０．二五毫克以上者不得駕
    車，而依當時又無不能注意之情形，竟疏於注意，於飲酒後其吐氣所含酒精成分
    達二．○毫克之情況下仍貿然駕車，致因酒後對汽車之操空能力不佳，而於行經
    上開平交道時，汽車前兩輪卡在鐵軌上無法動彈，車輛復又熄火而停於平交道之
    鐵軌（鐵路基起八十九公里四三六公尺處）上，致生將通往該處之台灣鐵路局第
    三十一次莒光號列車往來之危險，幸因列車司機甲○○獲報緊急煞車，並經警以
    吊車排除上開自小客車卡在鐵軌上之障礙始免發生意外事故，嗣經警於平交道附
    近之檳榔攤前，查獲當時已口齒不清，酩酊大醉之被告。
二、案經內政部警政署鐵路警察局第二警務段報請臺灣新竹地方法院檢察署檢察官偵
    查起訴。
    理  由
一、訊據被告乙○○固不否認酒後駕車及將上開車輛停放在平交道上之事實，然辯稱
    ：車子卡在鐵軌上後，我有下車推車，但推不動，就再上車發動車子，但車子還
    是無法啟動，後來火車就來了，當時我有用車子的遠光燈及近光燈對著火車閃，
    以警告火車駕駛云云。經查：
（一）證人即列車司機甲○○於本院調查時證稱：當時汽車兩個輪子都卡在鐵軌上，
      ：：我沒有看到自小客車朝我方向閃燈，也沒有看到被告在推車，我下車後也
      沒有看到被告等語；證人即警員楊文智亦於本院證稱：我到達現場後，車子已
      經熄火，前兩輪卡在鐵軌上，當時有將汽車檔位排到Ｎ檔，四人一起推，但是
      推不動，所以才用吊車拉車，印象中該車沒有打車燈，沒有看到有人在車上，
      ：等到車子吊到旁邊，我們離開現場，在距離平交道不到一百公尺處，看到被
      告與人爭吵，：：我們找到被告時，他已經喝的醉醺醺，胡言亂語，口齒不清
      ，無法正常答問，走路有點偏等語；另證人即警員劉建旺亦證稱：被告當時已
      經醉到天不怕地不怕的感覺等語（見本院九十一年十月三十日訊問筆錄）。綜
      上證人所述可知，於火車及警員到達平交道現場時，並未見到被告，故被告上
      開有留在現場，閃車燈警示之辯解，並不可採。
（二）按依據德國、美國之認定標準，對於酒精濃度已達每公升○‧五五毫克或血液
      濃度達百分之○‧一一以上，肇事率為一般正常人之十倍，應可認已屬「不能
      安全駕駛」之程度，此有法務部八十八年五月十八日法八八檢字第○○一六六
  九號函可資參佐。查本件被告於案發後經警測其吐氣所含酒精成分竟高達二．
      ○毫克，且因而將車輛之前輪卡在鐵軌上，足證被告當時確已因服用酒類過量
      致使身體、視覺之反應能力趨弱而無法安全駕駛動力交通工具。又被告駕車前
      本應注意車況及車輛之維修、保養、飲酒後其吐氣所含酒精成分超過每公升０
      ．二五毫克以上者不得駕車、行進間駕駛人並應注意車前狀況，隨時採取必要
      之安全措施，道路交通安全規則第一百十四條第二款、第九十四條第三項定有
      明文。被告駕車本應注意遵守上揭規定事項，且依當時並無不能注意之情形，
      竟能注意而疏於注意，於酒後駕車行經鐵路平交道，致輪胎卡在鐵軌上無法動
      彈，車輛因而停於平交道之鐵軌上，致生火車往來之危險，自有過失，事證明
      確，被告犯行應堪認定。
二、核被告所為，係犯刑法第一百八十四條第三項、第一項之過失使火車發生往來危
    險罪及同法第一百八十五條之三之服用酒類，不能安全駕駛動力交通工具而駕駛
    罪。公訴意旨認應依刑法第一百八十四條第一項處斷，尚有未洽，起訴法條應予
    變更。又被告所犯上開二罪間，犯意各別，行為互殊，應分論併罰。爰審酌被告
    因過失造成火車往來危險及酒醉後仍駕駛車輛危害交通安全之程度、肇事後之態
    度良好等一切情狀，量處如主文所示之刑，並分別諭知易服勞役、易科罰金之折
    算標準。
據上論斷，應依刑事訴訟法第二百九十九條第一項前段、第三百條，刑第一百八十四
條第三項、第一項、第一百八十五條之三、第四十一條第一項前段、第四十二條第二
項，罰金罰鍰提高標準條例第一條前段、第二條判決如主文。
本案經檢察官劉邦繡到庭執行職務。
中      華      民      國    九十一    年    十二      月    十七      日
                                      臺灣新竹地方法院交通法庭
                                          法  官   魏  瑞  紅
右正本證明與原本無異。
如不服本判決，應於判決送達後十日內向本院提出上訴狀( 應附繕本 )，上訴於
臺灣高等法院。
                                          書記官   陳  凰  榆
中      華      民      國    九十一    年    十二      月    十七      日
附錄論罪科刑實體法條文：
刑法第一百八十四條第一項、第三項：
損壞軌道、燈塔、標誌或以他法致生火車、電車或其他供水、陸、空公眾運輸之舟、
車、航空機往來之危險者，處三年以上十年以下有期徒刑。
因過失犯第一項之罪者，處六月以下有期徒刑、拘役或三百元以下罰金。
刑法第一百八十五條之三：
服用毒品、麻醉藥品、酒類或其他相類之物，不能安全駕駛動力交通工具而駕駛者，
，處一年以下有期徒刑、拘役或三萬元以下罰金。
